# 请问下，设立子公司时，出资金额与持有份额的差异怎么处理？商誉？

提问人：alony 时间：2020-12-22 11:45:00
请问下，设立子公司时，出资金额与持有份额的差异怎么处理？商誉？
比如A和B设立子公司，A出资 800 万，占比60%。B出资 200 万，占比40%。
那A和B分别怎么账务处理？
A母公司长投是 800 万，合并时， 800 万与（800+200）*60%的差额 200 万应该算什么？商誉？
那B公司呢？多出来的净资产 200 万又怎么反映？权益法时对应增加其他资本公积？
谢谢哈！

回答人：chenyiwei
一般情况下新设子公司是不会出现商誉的，除非少数股东以构成业务的资产组作为出资投入，构成非同一控制下合并。
对于你说的情况，要考虑出资比例与股权占比不一致的原因，考虑是否由于股东B投入了额外的资源，考虑这些额外投入资源是否满足在子公司确认为资产的条件。
参考：《瑞华研究 2010 ～ 2019 汇编》之“问题3-2-128（对新设子公司出资额大于所享有权益份额的处理）”。